【裁判字號】    88,訴,738
【裁判日期】    890131
【裁判案由】    違反毒品危害防制條例
【裁判全文】
臺灣彰化地方法院刑事判決                          八十八年度訴字第七三八號
    公  訴  人  臺灣彰化地方法院檢察署檢察官
    被      告  甲○○
右列被告因違反毒品危害防制條例案件，經檢察官提起公訴（八十八年度偵字第二六
○八號）及移送併案審理（八十八年度毒偵字第二○七二號、台灣台中地方法院檢察
署八十八年度毒偵緝字第二○七號），本院判決如左：
    主      文
甲○○連續施用第一級毒品，處有期徒刑拾月。扣案之毒品海洛因參包（合計淨重零
點零柒公克，包裝重貳點伍公克）沒收銷燬之，針筒壹支沒收；又連續施用第二級
毒品，處有期徒刑柒月。扣案之毒品甲基安非他命柒包（合計毛重拾捌點玖公克）沒
收銷燬之，玻璃吸食器壹支及過濾器壹組均沒收。應執行有期徒刑壹年肆月。扣案之
毒品海洛因參包（合計淨重零點零柒公克，包裝重貳點伍公克）、甲基安非他命柒
包（合計毛重拾捌點玖公克）沒收銷燬之，針筒壹支、玻璃吸食器壹支及過濾器壹組
均沒收。
    事      實
一、甲○○前因施用毒品案件，經台灣高等法院台中分院依職權及本院以八十七年度
    毒聲字第一九一八號先後裁定送觀察勒戒後，均認無繼續施用毒品傾向，分別由
    台灣高等法院台中分院以八十七年度上訴字第一五一一號為免刑判決、八十七年
    十一月二十四日由台灣彰化地方法院檢察署檢察官以八十七年度偵緝字第三一七
    號為不起訴處分確定。詎甲○○竟基於概括之犯意，自八十八年二月間起至八十
    八年十二月八日止，在彰化縣北斗鎮○○路七十六巷六十一弄三號住處及友人位
    於彰化縣溪州鄉住處等地，以將第一級毒品海洛因摻於香煙內點燃吸食，暨將第
    二級毒品甲基安非他命置於玻璃管內燒烤產生白煙後再予吸入等方式，連續施用
    海洛因及甲基安非他命，海洛因約每日施用一次，甲基安非他命則約每週施用一
    次。嗣於八十八年二月二十六日二十時四十分許，在彰化縣北斗鎮○○路七十六
    巷六十一弄三號住處為警查獲，並扣得海洛因一包（淨重○．○三公克，包裝重
    一．七二公克）、甲基安非他命一包（毛重○．二公克）及甲○○所有供施用甲
    基安非他命用之玻璃吸食器一支；又於八十八年四月七日十八時三十分許，在台
    中市○○路與工學六街口處，為警臨檢Ｎ８－１２１號計程車而查獲，並扣得海
    洛因一包（淨重○．○四公克，包裝重○．三三公克）、甲基安非他命一包（毛
    重八．四公克）及甲○○所有供施用海洛因用之針筒一支；復於八十八年十二月
    八日十四時許，在彰化縣溪州鄉○○村○○路一○六號為警查獲，並扣得海洛因
    一包（量微無法秤重，包裝重○．三公克）、甲基安非他命五包（毛重一○．三
    公克）及甲○○所有供施用甲基安非他命用之過濾器一組。
二、案經彰化縣警察局二林分局報請台灣彰化地方法院檢察署檢察官偵查起訴及台灣
    彰化地方法院檢察署檢察官、台灣台中地方法院檢察署檢察官函送併案審理。
    理      由
一、右揭事實，業據被告甲○○坦承不諱，且其先後三次為警查獲時所採集之尿液，
    經檢驗結果均呈嗎啡（即海洛因於人體代謝還原後之狀態）及甲基安非他命之陽
    性反應，此有彰化縣衛生局尿液檢驗報告書二紙及台中縣衛生局檢驗尿水報告書
    一紙附卷可稽，並有扣案之海洛因、甲基安非他命、玻璃吸食器、過濾器及針筒
    等物可資佐證，而扣案之白粉三包經送驗結果確為海洛因無誤，亦有法務部調查
    局檢驗通知書三紙可憑。被告於八十七年間二度因施用毒品案件，經台灣高等法
    院台中分院以八十七年度上訴字第一五一一號為免刑判決、八十七年十一月二十
    四日由台灣彰化地方法院檢察署檢察官以八十七年度偵緝字第三一七號為不起訴
    處分確定，此有台灣高等法院台中分院免刑判決及該署不起訴處分書各一件可證
    ，其已三犯毒品危害防制條例第十條之罪。綜上所述，本件事證已臻明確，被告
    犯行洵堪認定。
二、核被告所為，係犯毒品危害防制條例第十條第一、二項之罪。其施用第一、二級
    毒品行為時間密接、犯罪構成要件相同，顯係基於概括犯意為之，為連續犯，應
    各依刑法第五十六條之規定論以一罪並加重其刑。又其於施用毒品前後持有海洛
    因、甲基安非他命之低度行為，應為施用之高度行為所吸收，不另論罪。另被告
    自八十八年二月間起至八十八年二月二十五日（或前二、三日）止，及自八十八
    年二月二十七日起至八十八年十二月八日止之施用第一、二級毒品犯行，雖未據
    起訴，惟此部分因與已起訴且經認定有罪部分，有裁判上一罪之連續犯關係，依
    審判不可分原則，本院自應併予審理，附此敘明。被告所犯上開二罪，犯意各別
    ，行為互殊，應分論併罰。爰審酌被告犯罪之動機、吸用頻率、曾有數次施用毒
    品前科仍不知悔改，所生危害及犯罪後坦承犯行，態度良好等一切情狀，各量處
    如主文所示之刑，並依法定其應執行之刑。扣案之海洛因參包（合計淨重零點零
    柒公克，包裝重貳點伍公克）、甲基安非他命柒包（合計毛重拾捌點玖公克）
    ，應沒收銷燬之；另扣得之針筒壹支、玻璃吸食器壹支及過濾器壹組，皆為被告
    所有供施用第一、二級毒品所用之物，業據被告供明在卷，均應依法沒收。
據上論斷，應依刑事訴訟法第二百九十九條第一項前段，毒品危害防制條例第十條第
一項、第二項、第十八條第一項前段，刑法第十一條前段、第五十六條、第五十一條
第五款、第三十八條第一項第二款，判決如主文。
本案經檢察官陳德芳到庭執行職務。
中      華      民      國    八十九    年     一       月    三十一    日
                                    臺灣彰化地方法院刑事第三庭
                                        法      官  林  玉  珮
右正本證明與原本無異。
如不服本判決，應於判決送達後十日內向本院提出上訴狀( 須附繕本 )。
                                        法院書記官  楊  年  雄
中      華      民      國  八十九    年      二    月      三      日
附錄論罪科刑法條：
毒品危害防制條例第十條：
施用第一級毒品者，處六月以上五年以下有期徒刑。
施用第二級毒品者，處三年以下有期徒刑。


司法院資訊處製作；財團法人民間司法改革基金會備份。
